臺灣新竹地方法院刑事判決　　　　　　　　　　　　　九十一年度易字第一八一號
　　公　訴　人　臺灣新竹地方法院檢察署檢察官
　　被　　　告　甲○○
右列被告因違反著作權法案件，經檢察官聲請簡易判決處刑（九十年度偵字第四九二
八號），本院認為不宜以簡易判決處刑，改以通常程序審理，判決如左：
    主  文
甲○○擅自以重製之方法侵害他人之著作財產權，處有期徒刑陸月，如易科罰金，以
參佰元折算壹日。扣案之伺服器壹台沒收。
    事  實
一、甲○○係設於新竹市○○路二六八號「第五元素網際網路」咖啡店之負責人，明
    知「便利商店２」電腦程式遊戲軟體，係智冠科技股份有限公司（下簡稱智冠科
    技）經由遊戲橘子數位科技股份有公司（下簡稱遊戲橘子）授權而享有電腦程式
    著作財產權，未經智冠科技之同意或授權，不得擅自以重製、出租之方法侵害他
    人著作財產權，竟基於意圖出租營利之概括犯意，未經智冠科技同意或授權，擅
    自以先將「便利商店２」電腦程式遊戲軟體重製灌入其在上開店內所設置之電腦
    主機硬碟內，再經由伺服器將前開遊戲軟體程式連接至店內所擺設之十五台電腦
    中之方法，連續自民國九十年五月間起至九十年八月十六日止，以每一小時收費
    新臺幣（下同）二十五元之代價，將內含已能點選前開遊戲軟體之電腦設備出租
    予不特定顧客，以供顧客遊戲，侵害智冠科技所享有之「便利商店２」電腦程式
    遊戲軟體著作財產權。嗣於九十年八月十六日十七時四十分許，經警持本院法官
    核發之搜索票會同智冠科技代理人乙○○，在上址當場查獲上情，並扣得伺服器
    一台。
二、案經智冠科技訴由新竹市警察局第一分局報請臺灣新竹地方法院檢察署檢察官偵
    查後聲請以簡易判決處刑。
    理  由
一、訊據被告甲○○固坦承其為「第五元素網際網路」咖啡店負責人，未經告訴人即
    智冠科技之授權，且於右揭時地為警查獲內含已能點選「便利商店２」電腦程式
    遊戲軟體之電腦設備十五台及伺服器一台，以及以每小時二十五元之代價出租內
    含前開遊戲軟體之電腦設備予不特定客人遊戲等情，惟矢口否認有何違反著作權
    法之犯行，辯稱：「便利商店２」電腦程式遊戲軟體是幫伊店內裝置電腦連線及
    計時軟體之系統商即琦登網路資訊科技有限公司（下簡稱琦登科技）所贈送並由
    該公司灌入被告店內之電腦主機中，當時琦登科技之人員曾說前開遊戲軟體係向
    遊戲橘子購買云云。經查：
  (1)按「便利商店２」電腦遊戲軟體，屬著作權法第五條第一項第十款所稱之電腦程
    式著作；而遊戲橘子於八十九年一月五日與智冠科技訂立代理合約書，授權智冠
    科技得以在台灣地區代理銷售、公開播放使用權利及授權業務，此有代理合約書
    、協議書各一件在卷可稽，是以智冠科技既取得授權，其享有「便利商店２」電
    腦程式著作之著作權，應無疑義。
  (2)本件查獲時，在上址店內被告所有之電腦主機一台內確安裝有「便利商店２」電
    腦程式，另十五台電腦設備均能點選出「便利商店２」電腦程式，而被告所經營
    之「第五元素網際網路」咖啡店並未經告訴人授權以該軟體營業等情，業經告訴
    代理人乙○○於警訊時陳明，復經被告迭於警訊、偵訊及本院審理時供承在卷，
    並有新竹市警察局第一分局搜索扣押筆錄、扣押物品目錄表、侵害著作權場所之
    現場示意圖各一件、現場相片二十三紙在卷足按。
  (3)證人即琦登科技之業務員丙○○於本院證稱：（有無在第五元素網際網路作電腦
    連線？）有的，我們公司作的是網咖的系統軟體，我負責代表公司到被告店內作
    電腦連線業務接洽，由工程師過去作電腦連線的工程，（你們公司有無附贈被告
    遊戲軟體？）沒有，我們公司只負責電腦之間的系統連結，軟體牽涉到版權的問
    題，我們公司不會冒這種風險等語，並提出被告於九十年十月一日所簽立之切結
    書一紙資為憑證。查被告並不否認該切結書之真正，而依據證人所提之上開切結
    書內容可知，被告已明白表示「便利商店２」電腦程式非琦登科技所提供，況前
    開電腦程式確實遭重製於上開店內之電腦主機中，而該電腦主機之所有人為被告
    ，依常情判斷，縱非被告自為重製行為，亦應係經被告允許之人所為，被告上開
    辯解，並不足採。又被告既明知其未經智冠公司授權，卻仍利用伺服器將電腦主
    機中非法重製之「便利商店２」電腦程式連結於店內之電腦設備中以每小時二十
    五元之代價出租予不特定客人遊戲營利，顯見被告乃故意侵害智冠公司之著作權
    。綜上，本件事證明確，被告犯行堪以認定，應依法論科。
二、核被告所為，係犯著作權法第九十一條第一項之擅自以重製之方法侵害他人之著
    作財產權罪、同法第九十二條之擅自以出租之方法侵害他人之著作財產權罪暨同
    法第九十三條第三款之「明知係侵害電腦程式著作財產權之重製物而仍作為直接
    營利之使用」之侵害他人著作權罪。其中被告多次擅自以出租之方法侵害他人之
    著作財產之犯行，時間密接，所犯構成要件相同，顯係基於概括犯意反覆為之，
    為連續犯，應依法以一罪論，並加重其刑。又被告所犯上開各罪間，有方法結果
    之牽連關係，應從一重之著作權法第九十一條第一項擅自以重製之方法侵害他人
    之著作財產權罪論處。爰審酌被告犯罪動機、手段、目的、經營「第五元素網際
    網路」咖啡店之時間未長，對告訴人智冠科技所生損害，犯罪後並無悔意且未與
    告訴人達成和解等一切情狀，量處如主文所示之刑，並諭知易科罰金之折算標準
    。扣案之伺服器一台為被告所有並供犯罪所用之物，業據被告供承在卷，爰依刑
    法第三十八條第一項第二款規定宣告沒收之。
據上論斷，應依刑事訴訟法第二百九十九條第一項前段，著作權法第九十一條第一項
、第九十二條、第九十三條第三款，刑法第十一條前段、第五十六條、第五十五條、
第四十一條第一項前段、第三十八條第一項第二款，罰金罰鍰提高標準條例第二條，
判決如主文。
本案經檢察官林佳穎到庭執行職務。
中      華      民      國    九十一    年      六      月    十七      日
                                 臺灣新竹地方法院刑事第二庭
                                    法  官   魏  瑞  紅
右正本證明與原本無異。
如不服本判決，應於判決送達後十日內向本院提出上訴狀( 應附繕本 )，上訴於
臺灣高等法院。
                                    書記官   陳  凰  榆
中      華      民      國    九十一    年      六      月    十九      日
著作權法第九十一條
擅自以重製之方法侵害他人之著作財產權者，處六月以上三年以下有期徒
刑，得併科新台幣二十萬元以下罰金。
意圖銷售或出租而擅自以重製之方法侵害他人之著作財產權者，處六月以
上五年以下有期徒刑，得併科新台幣三十萬元以下罰金。
著作權法第九十二條
擅自以公開口述、公開播送、公開上映、公開演出、公開展示、改作、編
輯或出租之方法侵害他人之著作財產權者，處三年以下有期徒刑，得併科
新台幣十五萬元以下罰金。
著作權法第九十三條
有下列情形之一者，處二年以下有期徒刑，得併科新台幣十萬元以下罰金
︰
一  侵害第十五條至第十七條規定之著作人格權者。
二  違反第七十條規定者。
三  以第八十七條各款方法之一侵害他人之著作權者。
